---
title: 'Practica Inferencia: Diferencia de Medias'
author: "Erika Paola Ortiz Macias"
date: "`r Sys.Date()`"
header-includes: 
 \usepackage{geometry}
 \geometry{top=1in,left=1in,bottom=1in,right=1in}
output:
  pdf_document: default
  toc: true
  number_sections: true
documentclass: report  
---
\renewcommand{\contentsname}{Tabla de Contenido}
\newpage 
\tableofcontents 
```{r setup, include=FALSE}
knitr::opts_chunk$set(echo = TRUE)
install.packages('ddply')
install.packages('ggthemes')
library("ggplot2")
library(plyr)
library(tidyverse)
library(ggthemes)
```
\chapter{Objetivos}
## Objetivo del Estudio 

1. Analizar los datos del dataset ChildCarSeats_clean.csv, con el fin de comparar las medias de ventas por la ubicación geográfica de las tiendas y la ubicación de las sillas en los estantes de las tiendas.  
2. Aplicar los conceptos de diferencias de medias dependiendo del tipo de distribucción de los datos. 
3. Aplicar test de hipótesis dependiendo del tipo de comparación que se requiera.  

\chapter{Exploración del dataset}
## Análisis del dataset 

```{r ChildCarSeats}
data <- read.csv("ChildCarSeats_clean.csv", stringsAsFactors = TRUE)
str(data)
```

***Observaciones***

- El dataset contiene un total de 400 registros y 11 variables. 
- Entre las variables se encuentra 'ShelveLoc', la cual clasifica la ubicación de las sillas en los estantes en tres niveles: Bad, Good y Medium. 
- Existe la variable 'Urban' que clasifica si una tienda se encuentra en un área urbana o no con los valores 'Yes' o 'No'. 
- También se tiene la variable 'US' que identifica si una tienda se encuentra en Estados Unidos con el valor 'Yes' o fuera de Estados Unidos con el valor 'No'. 
- Las demás variables son de tipo numérico e incluyen columnas como Sales, Price, Population, Education y Age entre otras."

## Análisis Descriptivo 
```{r data}
summary(data)
```

***Observaciones*** 

- La media de ventas de sillas de niños para el coche es de $7.410 dólares. 
- Además, se ha observado una media de ingresos de $68.66. 
- El precio mínimo encontrado para una silla es de $24.0 y el precio máximo es de $191.0. 
- Del total de tiendas analizadas, un total de 258 se encuentran ubicadas en Estados Unidos mientras que 142 se encuentran fuera de este país. 
- Además, se ha observado que de las tiendas analizadas, 118 se encuentran en zonas no urbanas y 282 en zonas urbanas.

\chapter{Comparar medias de las ventas con diferentes grupos}
## Crear función para plotear las medias por grupo

Esta función crear un diagrama de barras usando ggplot2 y recibe los siguientes argumentos: 

- df: dataframe que contiene el data a ser ploteado. 
- title: titulo del plot
- grupo: la variable en el  x-axis que agrupa los datos. 
- x_text: la etiqueta para el x-axis
- labels_legend: Las etiquetas para la leyend.
- limits_groups: Los grupos limites para el x-axis.

```{r create_ggplot}, echo=TRUE}
create_plot <-
  function(df,
           title,
           grupo,
           x_text,
           labels_legend,
           limits_groups) {
    ggplot(data = df,
           aes(grupo,
               y = mean_sales,
               fill = grupo)) +
      geom_bar(stat = "identity") +
      geom_text(aes(label = round(mean_sales, 3)), vjust = -0.2) +
      labs(title = title,
           x = x_text,
           y = "Ventas (USD)") +
      scale_x_discrete(limits = limits_groups,
                       labels = labels_legend) +
      scale_y_continuous(limits = c(0, max(df$mean_sales)), 
                         expand = expansion(mult = c(0, 0.5))) +
      theme_economist() +
      scale_fill_economist() +
      theme(legend.position = "bottom") +
      theme(plot.title = element_text(face = "bold", color = "black", size = 12))
  }
```

```{r, echo=TRUE}
create_histogram <-
  function(data,
           title,
           grupo,
           df_mean,
           group_var) {
    ggplot(data, aes(x = Sales, color = grupo)) +
      
      geom_histogram(fill = "white",
                     binwidth = 0.5,
                     alpha = 0.5) +
      geom_vline(
        data = df_mean,
        aes(xintercept = mean_sales, color = group_var),
        linetype = "dashed"
      ) +
      labs(title = title,
           x = "Ventas USD",
           y = "Count") +
      scale_y_continuous(expand = expansion(mult = c(0, 0.5))) +
      theme_economist() +
      scale_fill_economist() +
      theme(legend.position = "bottom") +
      theme(plot.title = element_text(
        face = "bold",
        color = "black",
        size = 12
      ))
  }
```
## Existen diferencias entre las medias de ventas en las tiendas USA y fuera de USA?
Vamos a comparar las dos medias de ventas para las tiendas dentro y fuera de Estados Unidos, utilizando la columna 'Sales' y 'US' con el objetivo de etablecer si existen diferencias entre estas dos medias.

- Primero, calculemos y grafiquemos las medias de ventas para cada grupo utilizando la columna 'US' donde 'Yes' representa tiendas dentro de Estados Unidos y 'No' representa tiendas fuera de este país.

- En segundo lugar, verifiquemos si las ventas se distribuyen de manera normal para cada grupo.

- Tercero, comprobemos si las muestras de cada grupo tienen varianzas iguales o no.

- Finalmente, seleccionemos el test adecuado para verificar si existen diferencias significativas en las medias de ventas para tiendas dentro y fuera de Estados Unidos.

**Primero: Calcular y graficar las medias de ventas para cada grupo**

```{r sales_mean, echo=TRUE}
df_sales <- data %>%
  group_by(US) %>%
  summarize(mean_sales = mean(Sales))

limits_gr <- c("Yes", "No")
labels <- c("Tiendas en USA", "Tiendas fuera de USA")
create_plot(
  df_sales,
  'Media de ventas dentro y fuera de USA',
  df_sales$US,
  'Localización Tiendas',
  labels,
  limits_gr
)
```
***Observaciones*** 

- La media de ventas para las tiendas fuera de USA es de $6.58 y para las tiendas dentro de USA es de $7.87.  
- De acuerdo con los datos existe una diferencia en las ventas de tiendas fuera y dentro de USA, donde las ventas en tiendas dentro de USA son más altas. 
- Para comprobar esta hipótesis de manera cientifica vamos a realizar un contraste de hipótesis. 

**Segundo paso: Verificar la normalidad de las ventas por cada grupo**

```{r, echo=TRUE}
create_histogram(data,
                 "Media de ventas dentro y fuera de USA",
                 data$US,
                 df_sales,
                 df_sales$US)
```

```{r, echo=TRUE}
# Shapiro Test 
sales_USA_Y <-data[data$US == "Yes", "Sales" ]
sales_USA_N <- data[data$US == "No", "Sales" ]
shapiro.test(sales_USA_Y)
shapiro.test(sales_USA_N)
```
***Observaciones*** 

La hipótesis nula del test de Shapiro es:

- $Ho$: Las muestras siguen una distribución normal.
- $\alpha$ = 0.05
- Rechazar $Ho$ si p-value < $\alpha$

\begin{tabular}{|c|c|}
\hline
\textbf{Item} & \textbf{Shapiro test p-value} \\ \hline
Ventas fuera de USA & 0.6499 \\ \hline
Ventas dentro de USA & 0.2181 \\ \hline
\end{tabular}


De acuerdo con los resultados del test de Shapiro, los valores de p-value obtenidos son mayores que el nivel de significancia establecido (0.05). Por lo tanto, podemos afirmar con un nivel de confianza del 95% que las muestras provienen de distribuciones normales.

**Tercer paso: Comprobar si las muestras de cada grupo tienen varianzas iguales o no.**
```{r, echo=TRUE}
# Verificar si las varianzas son iguales ó no. 
a = var.test(sales_USA_Y, sales_USA_N)
a
```
***Observaciones***

- Los resultados del F-test indican que el valor p obtenido (0.0008679) es menor que el nivel de significancia establecido (0.05). Por lo tanto, podemos concluir que existe una diferencia significativa entre las dos varianzas, lo que indica que no son iguales.

**Cuarto paso: Realizar un test de t-student con varianzas diferentes**

Confirmar si existen diferencias entre la media de ventas de las tiendas fuera de USA y dentro de USA, ya que según los datos existe una diferencia en las ventas de tiendas fuera y dentro de USA, donde las ventas en tiendas dentro de USA son más altas. 

La hipótesis nula es:

- $Ho$: No existe diferencia significativa entre las medias de ventas de tiendas Fuera de USA y dentro de USA. 
- $Ha$: Existe una diferencia significativa entre las medias de ventas de tiendas Fuera de USA y dentro de USA. 
- $\alpha$ = 0.05
- Rechazar $Ho$ si p-value < $\alpha$

```{r, echo=TRUE}
Resultado = t.test(sales_USA_Y,
                   sales_USA_N,
                   paired = FALSE,
                   var.equal = FALSE)
Resultado
```
### Conclusión 
Los resultados del test de t-student indican que el valor p obtenido (1.042e-06) es menor que el nivel de significancia establecido (0.05). Por lo tanto, podemos concluir con un nivel de confianza del 95% que existen diferencias significativas entre las medias de ventas en tiendas fuera de Estados Unidos y en tiendas dentro de Estados Unidos, lo que sugiere que las ventas en tiendas dentro de Estados Unidos son mayores que las ventas en tiendas fuera de este país.

## Existen  diferencias en las medias de las ventas para las tiendas de zona rural y de zona urbana (variable Urban)? 

Vamos a comparar las dos medias de ventas para las tiendas ubicadas en zona rural y zona urbana, utilizando la columna 'Sales' y 'Urban' con el objetivo de establecer si existen diferencias entre estas dos medias.

- Primero, calculemos y grafiquemos las medias de ventas para cada grupo utilizando la columna 'Urban' donde 'Yes' representa tiendas urbanas y 'No' representa tiendas rurales. 

- En segundo lugar, verifiquemos si las ventas se distribuyen de manera normal para cada grupo.

- Tercero, comprobemos si las muestras de cada grupo tienen varianzas iguales o no.

- Finalmente, seleccionemos el test adecuado para verificar si existen diferencias significativas en las medias de ventas para tiendas urbanas y rurales. 

```{r sales_mean_urban, echo=TRUE}
df_sales_by_sector <- data %>%
  group_by(Urban) %>%
  summarize(mean_sales = mean(Sales))

limits_gr <- c("Yes", "No")
labels <- c("Tiendas Urbanas", "Tiendas Rurales")
create_plot(
  df_sales_by_sector,
  'Media de ventas en tiendas por ubicación Rural o Urbana',
  df_sales_by_sector$Urban,
  'Localización Tiendas',
  labels,
  limits_gr
)
```

***Observaciones*** 

- La media de ventas para las tiendas urbanas es de $7.368 y para las tiendas rurales es de $7.509  
- De acuerdo con los datos existe una diferencia en las ventas de tiendas rurales y urbanas, donde la media de ventas en tiendas rurales es mayor que las ventas urbanas.  
- Para comprobar esta hipótesis de manera cientifica vamos a realizar un contraste de hipótesis. 

**Segundo paso: Verificar la normalidad de las ventas por cada grupo**

```{r, echo=TRUE}
create_histogram(
  data,
  "Media de ventas en tiendas por ubicación Rural o Urbana",
  data$Urban,
  df_sales_by_sector,
  df_sales_by_sector$Urban
)
```

```{r, echo=TRUE}
# Shapiro Test 
sales_USA_Y_Urban <- data[data$Urban == "Yes", "Sales"]
sales_USA_N_Rural <- data[data$Urban == "No", "Sales"]
shapiro.test(sales_USA_Y_Urban)
shapiro.test(sales_USA_N_Rural)
```
***Observaciones*** 

La hipótesis nula del test de Shapiro es:

- $Ho$: Las muestras siguen una distribución normal.
- $\alpha$ = 0.05
- Rechazar $Ho$ si p-value < $\alpha$

\begin{tabular}{|c|c|}
\hline
\textbf{Item} & \textbf{Shapiro test p-value} \\ \hline
Ventas Tienda Urbana & 0.2993 \\ \hline
Ventas Tienda Rural  & 0.6306 \\ \hline
\end{tabular}


De acuerdo con los resultados del test de Shapiro, los valores de p-value obtenidos son mayores que el nivel de significancia establecido (0.05). Por lo tanto, podemos afirmar con un nivel de confianza del 95% que las muestras provienen de distribuciones normales.

**Tercer paso: Comprobar si las muestras de cada grupo tienen varianzas iguales o no.**
```{r, echo=TRUE}
# Verificar si las varianzas son iguales ó no. 
a = var.test(sales_USA_Y_Urban, sales_USA_N_Rural)
a
```
***Observaciones***

- Los resultados del F-test indican que el valor p obtenido (0.9545) es mayor que el nivel de significancia establecido (0.05). Por lo tanto, podemos concluir que no existe una diferencia significativa entre las dos varianzas, lo que indica que son iguales.

**Cuarto paso: Realizar un test de t-student con varianzas iguales**

Confirmar si existen diferencias entre la media de ventas de las tiendas fuera de USA y dentro de USA, ya que según los datos existe una diferencia en las ventas de tiendas fuera y dentro de USA, donde las ventas en tiendas dentro de USA son más altas. 

La hipótesis nula es:

- $Ho$: No existe diferencia significativa entre las medias de ventas de tiendas Urbanas y Rurales. 
- $Ha$: Existe una diferencia significativa entre las medias de ventas de tiendas Urbanas y Rurales.  
- $\alpha$ = 0.05
- Rechazar $Ho$ si p-value < $\alpha$


```{r, echo=TRUE}
Resultado = t.test(sales_USA_Y_Urban,
                   sales_USA_N_Rural,
                   paired = FALSE,
                   var.equal = TRUE)
Resultado
```
### Conclusión 
Los resultados del test de t-student indican que el valor p obtenido (0.639) es mayor que el nivel de significancia establecido (0.05). Por lo tanto, podemos concluir con un nivel de confianza del 95% que no existen diferencias significativas entre las medias de ventas en tiendas Urbanas y Rurales en USA. 

## Existen diferencias en las medias de las ventas y la ubicación en las estanterias de las sillas de coches para niños? 

En la columna "ShelveLoc" encontramos tres categorias Good, Bad and Medium para calificar la ubicación de las sillas en las estanterias. Vamos a analizar si existen diferencias en las medias de ventas dependiendo de la calificación de la ubicación. 

```{r sales_mean_shelves, echo=TRUE}
df_shelves <- data %>%
  group_by(ShelveLoc) %>%
  summarize(mean_sales = mean(Sales))

limit_gr <- c("Bad", "Good", "Medium")
labels <- c("Bad", "Good", "Medium")
create_plot(
  df_shelves,
  'Medias de las ventas por estante',
  df_shelves$ShelveLoc,
  'Calificación de la ubicación en las estanterias',
  labels,
  limit_gr
)
```
***Observaciones*** 

- La media de ventas para las sillas cuya ubicación es calificada como "Good" es de $9.808 dólares. 
- La media de ventas para las sillas cuya ubicación es calificada como "Medium" es de $7.307 dólares. 
- La media de ventas para las sillas cuya ubicación es calificada como "Good" es de $5.523 dólares. 
- De acuerdo con los datos existe una diferencia en las ventas, donde las sillas donde la ubicación es calificada como Good son más altas que las otras dos categorias Medium and Bad. 
- Para comprobar esta hipótesis de manera cientifica vamos a realizar un contraste de hipótesis para analizar multiples variables. 

**Segundo paso: Verificar la normalidad de las ventas por cada grupo**

```{r, echo=TRUE}
create_histogram(
  data,
  "Media de ventas en tiendas por estantes",
  data$ShelveLoc,
  df_shelves,
  df_shelves$ShelveLoc
)
```

```{r, echo=TRUE}
# Shapiro Test 
sales_Good <- data[data$ShelveLoc == "Good", "Sales"]
sales_Medium <- data[data$ShelveLoc == "Medium", "Sales"]
sales_Bad <- data[data$ShelveLoc == "Bad", "Sales"]
shapiro.test(sales_Good)
shapiro.test(sales_Medium)
shapiro.test(sales_Bad)
```
***Observaciones*** 

La hipótesis nula del test de Shapiro es:

- $Ho$: Las muestras siguen una distribución normal.
- $\alpha$ = 0.05
- Rechazar $Ho$ si p-value < $\alpha$

\begin{tabular}{|c|c|}
\textbf{Item} & \textbf{Shapiro test p-value} \\ \hline
Ventas Good ShelveLoc  & 0.8411 \\ \hline
Ventas Medium ShelveLoc & 0.3139 \\ \hline
Ventas Bad ShelveLoc  & 0.6066 \\ \hline
\end{tabular}


De acuerdo con los resultados del test de Shapiro, los valores de p-value obtenidos son mayores que el nivel de significancia establecido (0.05). Por lo tanto, podemos afirmar con un nivel de confianza del 95% que las muestras provienen de distribuciones normales.

**Tercer paso: Comprobar si las muestras de cada grupo tienen varianzas iguales o no.**
```{r, echo=TRUE}
# Verificar si las varianzas son iguales ó no. 
bartlett.test(Sales ~ ShelveLoc, data = data)
```
***Observaciones***

- Los resultados del F-test indican que el valor p obtenido (0.7042) es mayor que el nivel de significancia establecido (0.05). Por lo tanto, podemos concluir que no existe una diferencia significativa entre las dos varianzas, lo que indica que son iguales.

**Cuarto paso: Realizar un test de ANOVA con varianzas iguales**

Confirmar si existen diferencias entre la media de ventas de las tiendas fuera de USA y dentro de USA, ya que según los datos existe una diferencia en las ventas de tiendas fuera y dentro de USA, donde las ventas en tiendas dentro de USA son más altas. 

La hipótesis nula es:

- $Ho$: La media de ventas de productos ubicados en Good Locations = La media de ventas de productos ubicados en Medium Locations = La media de ventas de productos ubicados en Bad Locations
- $Ha$: Alguna de las medias es diferent. 
- $\alpha$ = 0.05
- Rechazar $Ho$ si p-value < $\alpha$


```{r, echo=TRUE}
Resultado = aov(Sales ~ ShelveLoc, data = data)
summary(Resultado)
```
***Observaciones***

Los resultados del test de ANOVA indican que el valor p obtenido (2e-16) es menor que el nivel de significancia establecido (0.05). Por lo tanto, podemos concluir con un nivel de confianza del 95% que si existen diferencias significativas entre las medias de ventas de sillas de carros y la ubicación del producto, vamos a realizar un test de Tukey para comparar las diferencias entre las diferentes valores y poder determinar las diferencias significativas entre cada grupo. 

```{r, echo=TRUE}
TukeyHSD(Resultado)
```
### Conclusión 

- Los resultados del test ANOVA indican que existen diferencias significativas en los valores medios de ventas entre las diferentes ubicaciones. 
- Al aplicar el test de Tukey, se observa que la media de ventas para la ubicación "Good" es significativamente mayor que las ventas de productos ubicados en una estanteria calificada como "Bad" (diferencia de 4.28, con un 95% de intervalo de confianza de [3.47, 5.10]). Además, la ubicación calificada como "Medium" también tiene una media de ventas significativamente mayor que la ubicación clasificada como "Bad" (diferencia de 1.78, con un 95% de intervalo de confianza de [1.11, 2.45]), pero no tan alta como la ubicación calificada como "Good".

- El p-value ajustado para las diferentes comparaciones, mostrado en la columna "p adj", es menor que el nivel de significancia (0.05), lo que indica que las diferencias observadas en las medias son estadísticamente significativas. Por lo tanto, se puede concluir que ubicar una silla de coche para niños en una estantería calificada como "Good" mejorará el valor medio de ventas.